臺灣高等法院刑事判決
109年度上易字第2129號
上  訴  人  
即  被  告  陳正明



上列上訴人因竊盜等案件，不服臺灣士林地方法院109年度易字
第415號，中華民國109年10月6日第一審判決（起訴案號：臺灣
士林地方檢察署109年度偵字第11、12、591號），提起上訴，本
院判決如下：
    主  文
上訴駁回。                                              
    理  由
一、按不服地方法院之第一審判決而上訴者，須提出上訴書狀，
    並應敘明具體理由，刑事訴訟法第350條第1項、第361條第2
     項各定有明文。所稱具體理由，固不以書狀應引用卷內訴
    訟資料，具體指摘原審判決不當或違法之事實，亦不以於以
    新事實或新證據為上訴理由時，應具體記載足以影響判決結
    果之情形為必要。但上訴之目的，既在請求第二審法院撤銷
    或變更第一審之判決，所稱「具體」，當係抽象、空泛之反
    面，若僅泛言原判決認事用法不當、採證違法或判決不公、
    量刑過重等空詞，而無實際論述內容，即無具體可言，其上
    訴即不合法定程式。
二、原判決以：上訴人即被告陳正明於民國108年10月23日下午4
     時4分許，在臺北市○○區○○○路0段00號8樓SOGO百貨內之「
    朱記餡餅粥」店內，竊取陳一芬所有如附表一所示之財物得
    手，並將所竊得陳一芬之上海商業銀行金融信用卡，持以在
    如附表四所示之時間、地點，輸入密碼，假冒係持卡人以該
    金融信用卡接續提領及預借現金如附表四所示款項，共計取
    得新臺幣（下同）14萬元；又於108年11月3 日晚間10時10
    分許，在臺北市○○區○○路000號施暳鎂擺設之水果攤，竊取
    施暳鎂所有如附表二所示之財物得手；另於108 年
    11月3日晚間10時10分至11時間某時，在臺北市○○區○○○○○0 
    號出口前廣場處，竊取何慧婷所有如附表三所示財物得手等
    犯罪事實，有被告之自白、證人即告訴人陳一芬、施暳鎂、
    何慧婷之證述、證人陳一芬提供之上海商業銀行網路銀行資
    料列印畫面、證人施暳鎂提供之遭竊物品照片及手
    寫金額明細、證人何慧婷提供之遭竊物品照片，以及上開犯
    罪地點之監視錄影畫面截圖、現場照片、台北市政府警察局
    士林分局扣押筆錄、扣押物品目錄表、贓物認領保管單、中
    華郵政股份有限公司函附監視錄影光碟及截圖、華南商業銀
    行股份有限公司圓山分行函附ATM 監視畫面電子檔、永豐商
    業銀行作業處函附監視錄影光碟及截圖、中國信託商業銀行
    股份有限公函附監視畫面光碟及截圖、渣打國際商業銀行股
    份有限公司中山分行函附監視器畫面等為證，事證明確，乃
    論以被告所為，係犯3次之刑法第320條第1項竊盜罪，及1次
    之刑法第339條之2第1項非法由自動付款設備取財罪，而就
    所犯非法由自動付款設備取財罪部分，因係於密切接近之時
    、地實施，方法相同且獨立性極為薄弱，乃論以接續犯一罪
    ；並以其所為上開4罪間，犯意各別、行為互殊，而予以分
    論併罰；又以其曾因犯竊盜罪數罪，經合併定刑有期徒刑7
    年，於108年7月11日執行完畢，復於徒刑執行完畢後5 年內
    故意再犯本案前開數罪，均為累犯，經審酌前案之犯罪類型
    與本案均為相同、類似之財產犯罪，且前案執行完畢之時間
    距本案發生時間未達半年等一切情狀後，而依刑法第47條第
    1 項規定均加重其刑；並審酌其除前開累犯前案外，尚另有
    多次財產犯罪之前科，素行不佳，不思依循正當途徑獲取所
    需，而再犯本案竊盜、非法由自動付款設備取財之犯行，顯
    然欠缺尊重他人財產權，嚴重危害社會治安，本應予嚴懲，
    惟念其犯後終能坦承犯行，兼衡其素行、犯罪動機、手段、
    行為次數、犯罪所得、所生危害、部分贓物以歸還告訴人陳
    一芬，雖已與告訴人陳一芬、施暳鎂和解，但其迄未實際賠
    償告訴人等，暨其智識程度、生活狀況等一切情狀，爰均各
    量處有期徒刑4月，及諭知如易科罰金均以1千元折算1日之
    標準，暨定其應執行之刑為有期徒刑1年（含易科罰金標準
    ）等語，經核原判決之認事用法並無違誤，量刑亦屬妥適。
    此外，原判決就被告本案犯罪所得而尚未歸還告訴人等之部
    分，因均未扣案，乃於各該犯罪項下，依刑法第38條之1第1
    項前段及第3項規定，均宣告沒收及追徵，經核亦無違誤。
三、被告上訴意旨略以：聲請就原審109年度審易字第415號（本
    案）及同院109年度審易字第1044號併案審理，且原審判決
    量刑過重，請能減輕刑度云云。經核被告之上訴，並未指摘
    原判決之認事用法有何不當、違誤之處，僅空言指摘量刑過
    重，且其要求減輕刑度，亦未敘明有何刑罰減輕事由，均不
    能認為已敘述具體理由；至於聲請併案審理乙節，則與原判
    決之認事用法無關，亦不能認為已敘明上訴理由。是其上訴
    顯然不合法定程式。
四、綜上所述，被告之上訴書狀未敘述具體理由，所為上訴不符
    上訴之法定要件，應予駁回，並不經言詞辯論為之。
據上論斷，應依刑事訴訟法第367條前段、第372條，判決如主文
。
中　　華　　民　　國　　109 　年　　11　　月　　13　　日
                  刑事第二十二庭審判長法　官  洪于智
                                      法　官  汪怡君
                                      法　官  陳銘壎
以上正本證明與原本無異。
不得上訴。
                                      書記官  吳思葦
中　　華　　民　　國　　109 　年　　11　　月　　13　　日
附表一：
編號               竊取財物 一 新臺幣2 萬元 二 陳一芬、陳仲祥、李金葉身分證各1 張 三 陳一芬、陳仲祥健保卡各1 張 四 國泰世華商業銀行信用卡、台北富邦商業銀行信用卡、玉山商業銀行信用卡、上海商業銀行金融信用卡（帳號00000000000000號）、美國運通銀行信用卡各1 張、台新國際商業銀行信用卡4 張 五 上海商業銀行存摺3 本、台新國際商業銀行存摺3 本 六 行車執照、駕駛執照各1 張 七 空白支票2 張、資產一覽表1 張 八 鄭燁彬印章1 個 九 富邦人壽保單1 張 十 保險箱鑰匙、機車鑰匙、住家鑰匙各1 副（已發還） 十一 眼鏡1 副（已發還） 十二 USB隨身碟1 個（已發還） 十三 黑色GUCCI背包1 個（已發還） 
附表二：
編號               竊取財物 一 新臺幣5 萬元 二 手錶1 只（起訴書漏載此部分，應予補充） 三 信用卡3 張、金融卡2 張 四 人民幣1,410 元（經檢察官當庭補充更正） 五 美金243 元（經檢察官當庭補充更正） 六 韓元7萬2,000元（經檢察官當庭補充更正） 七 藍色Adidas側背包1 個 
附表三：
編號               竊取財物 一 水藍色零錢包1個 二 APPLE廠牌銀色I PHONE6手機1 支 三 APPLE廠牌白色耳機1 副 四 身分證、健保卡各1 張 五 第一商業銀行信用卡2 張、台新國際商業銀行信用卡1 張 六 第一商業銀行金融卡1 張 七 灰色Michael Kors托特包1 個 
附表四：
編號  提領時間      提領地點    金額 （新臺幣）  1 108 年10月23日下午4時43分許 臺北市○○區○○○路00號統一便利超商金鑽門市內中國信託商業銀行自動櫃員機 2 萬元（提款）  2 108 年10月23日下午4時45分許 臺北市○○區○○○路00號玉山商業銀行民權分行內自動櫃員機 0 元（因操作失敗而未提領成功）  3 108 年10月23日下午4時48分許 臺北市○○區○○路00號萊爾富便利商店北市山擎店內永豐銀行自動櫃員機 2 萬元（提款及預借現金）  4 108 年10月23日下午4時50分許 臺北市○○區○○○路00號臺北民權郵局內自動櫃員機 2 萬元（預借現金）  5 108 年10月23日下午4時53分許 臺北市○○區○○○路0 段000 號渣打銀行中山分行內自動櫃員機 2 萬元（預借現金）  6 108 年10月23日下午4時56分許 臺北市○○區○○○路0 段000 號華南銀行圓山分行內自動櫃員機 2 萬元（預借現金）  7 108 年10月23日下午4時59分許 臺北市○○區○○○路0 段000 ○0 號中國信託商業銀行中山分行內自動櫃員機 2 萬元（預借現金）  8 108 年10月23日下午5時2 分許 臺北市○○區○○○路0 段00號臺北雙連郵局內自動櫃員機 2 萬元（預借現金）